【裁判字號】    94,補,306
【裁判日期】    950118
【裁判案由】    履行不動產所有權移轉登記
【裁判全文】
臺灣基隆地方法院民事裁定               94年度補字第306號
原      告  甲○○
                        2樓
被      告  乙○○
                        2樓
上列當事人間請求履行不動產所有權移轉登記事件，本院裁定如
下：
    主  文
本件訴訟標的價額核定為新臺幣伍拾柒萬捌仟佰零玖元。
原告至遲應於前開核定訴訟標的價額之裁定確定後五日內，向本
院補繳第一審裁判費新臺幣陸仟貳佰捌拾元。如逾期未補繳，即
以裁定駁回其訴。
    理  由
一、本件原告起訴未據繳納裁判費。查原告係請求被告將基隆市
    信義區○○段658地號之土地及坐落其上基隆市○○區○○
    段188建號（門牌號碼為基隆市信義區○○○路109巷13弄1
    號2樓）之房屋移轉登記予原告，原告既係請求判決被告移
    轉上開土地及房屋所有權登記為標的，其價額自應以該土地
    及房屋之價值為準。復查，系爭土地面積面積2,161.04平方
    公尺、權利範圍10000分之187，民國94年7月公告現值為每
    平方公尺新臺幣（下同）7,800元，系爭土地價值應為
    315,209元【計算式：2161.04平方公尺×7,800元×
    187/10000＝315,209元（小數點以下捨棄）】。再查，系爭
    房屋94年課稅現值為263,100元，故系爭房屋應有263,100元
    之價值。按以一訴主張數項標的者，其價額合併計算之，民
    事訴訟法第77條第1項本文定有明文。準此，爰核定本件訴
    訟標的之價額為578,309元 (計算式：315,209元＋263,100
    元＝578,309元）。
二、按「因財產權而起訴，其訴訟標的之金額或價額在新台幣十
    萬元以下部分，徵收一千元；逾十萬元至一百萬元部分，每
    萬元徵收一百元；逾一百萬元至一千萬元部分，每萬元徵收
    九十元；逾一千萬元至一億元部分，每萬元徵收八十元；逾
    一億元至十億元部分，每萬元徵收七十元；逾十億元部分，
    每萬元徵收六十元；其畸零之數不滿萬元者，以萬元計算。
    」民事訴訟法第77條之13定有明文。又依「臺灣高等法院民
    事訴訟、非訟事件、強制執行費用提高徵收數額標準」規定
    ，訴訟標的之金額或價額逾十萬元部分，加徵原定數額十分
    之一。本件訴訟標的之價額為578,309元，故應徵第一審裁
    判費6,280元。
三、當事人對於本院核定訴訟標的價額之裁定，得於十日內抗告
    。故原告至遲應於本院前開核定訴訟標的價額之裁定確定後
    五日內，向本院補繳第一審裁判費6,280元。如逾期未補繳
    ，即以裁定駁回其訴。
四、依民事訴訟法第77條之1、第249條第1項但書規定，裁定如
    主文。
中    華    民    國    95    年    1     月    18    日
                  臺灣基隆地方法院民事庭
                          法  官  王翠芬
右為以上正本係照原本作成。
一、如不服本裁定主文第1項，得於本裁定送達後10日向本院提
    出抗告狀，並繳納抗告裁判費新臺幣1000元，抗告於臺灣高
    等法院。
二、對本裁定主文第2項，不得抗告。
中    華    民    國    95    年    1     月    18    日
                          書記官  修丕龍


司法院資訊處製作；財團法人民間司法改革基金會備份。
